【裁判字號】    89,易,257
【裁判日期】    890809
【裁判案由】    竊盜
【裁判全文】
臺灣宜蘭地方法院刑事判決                          八十九年度易字第二五七號
    公  訴  人  臺灣宜蘭地方法院檢察署檢察官
    被      告  甲○○
右列被告因竊盜案件，經檢察官聲請簡易判決處刑（八十九年度偵字第一００五號）
，本院宜蘭簡易庭認不宜以簡易判決處刑，移送前來，本院判決如左：
    主  文
李明福竊盜，累犯，處有期徒刑肆月。
    事  實
一、甲○○前因犯妨害公務等案件，經臺灣宜蘭地方法院判處有期徒刑四月，業於民
    國八十六年十二月二十三日易科罰金執行完畢，詎不知悔改，復意圖為自己不法
    之所有，於八十八年十一月八日上午六時許，在宜蘭縣壯圍鄉○○路一０九巷四
    十九號前，見乙○○所有車號ＲＥＩ—八五二號之機車鑰匙插於上揭機車上，認
    有機可趁，遂以該鑰匙啟動，竊取上開機車，得手後供己平日代步，嗣於八十九
年四月七日下午四時五十分許，在宜蘭縣宜蘭市○○路校舍巷內為警查獲。
二、案經宜蘭縣警察局宜蘭分局報告臺灣宜蘭地方法院檢察署檢察官偵查起訴。
    理  由
一、訊據被告固坦承騎乘上揭機車為警查獲之事實，惟矢口否認有公訴人所指之竊盜
    犯行，辯稱：是伊要上班發現機車壞了，以為停放隔壁門口之前開機車是伊叔叔
    所有，且鑰匙仍插在上面，便騎去上班云云。然查：
（一）右揭事實業據被告於檢察官偵查時坦承不諱，核與被害人乙○○指訴之失竊情
      節相符，並有贓物認領保管單、車輛竊盜、車牌失竊資料各別查詢報表各乙紙
      附卷可稽。
（二）被告於本院審理時雖以前詞為辯，然被告騎走前揭機車時，事前並無告知其叔
      叔或其他家人，事後亦無再為通知或告知，業經被告自承在卷，衡情若真係借
      用他人之物，必會立即告知或聯絡物之管理人，以免引起誤會，始合常情。且
      上揭機車係於八十八年十一月八日六時許失竊，業據被害人乙○○供承甚詳，
      並有車輛竊盜、車牌失竊資料各別查詢報表可憑，而被告於八十九年四月七日
      為警察查獲，其間已相隔五月餘，被告始終均未告知其親戚借用機車一事，更
      與情理有悖。參以，被告與被害人乙○○於八十九年七月二十四日達成和解所
      書立之和解書，亦並未載有係屬借車誤會乙節，顯見被告上揭所辯，均係卸責
      之詞，而無足採信。是被告明知前揭機車係他人之物，進而未經機車管理人之
      同意而予騎乘供己代步之用，足見被告主觀上有竊盜之不法意圖甚明，是本件
      被告犯行明確，應依法論科。
二、核被告利用他人鑰匙插於機車上之機會竊取前開機車，係犯刑法第三百二十條第
    一項之竊盜罪，又被告有如事實欄所載之前科，並於八十六年十二月二十三日易
    科罰金執行完畢，被告於有期徒刑執行完畢，五年內再犯有期徒刑以上之本罪，
    係屬累犯，應依法加重其刑。爰審酌被告犯罪之動機、目的、手段、對被害人財
    產上所生之危害、與被害人已達成和解取得原諒，有和解書乙紙附卷足憑及犯罪
    後之態度等一切情狀，量處如主文所之刑。另扣案鑰匙一支，雖為被告犯罪所用
    ，然無積極證據足證為被告所有，爰不宣告沒收，併此敘明。
據上論斷，應依刑事訴訟法第四百五十二條、第二百九十九條第一項前段、刑法第三
百二十條第一項、第四十七條、罰金罰鍰提高標準條例第一條前段，判決如主文。
本案經檢察官林吉泉到庭執行職務
中    華    民    國      八十九      年    八        月       九      日
                                  臺灣宜蘭地方法院刑事第二庭
                                      審判長  法  官
                                              法  官
                                              法  官
右正本證明與原本無異。
如不服本判決，應於判決送達後十日內，向本院提出上訴狀。
所犯法條；
刑法第三百二十條第一項：
意圖為自己或第三人不法之所有，而竊取他人之動產者，為竊盜罪，處五
年以下有期徒刑、拘役或五百元以下罰金。


司法院資訊處製作；財團法人民間司法改革基金會備份。
